臺灣雲林地方法院刑事判決　　　　　　　 96年度訴字第397號
公　訴　人　臺灣雲林地方法院檢察署檢察官
被　　　告　甲○○
上列被告因違反醫師法案件，經檢察官提起公訴（96年度偵字第
201 號），被告自白犯罪，本院合議庭裁定由受命法官獨任依簡
式審判程序審理，判決如下：
    主  文
甲○○未取得合法醫師資格，擅自執行醫療業務，處有期徒刑壹
年貳月，減為有期徒刑柒月。扣案如附件所示等物，均沒收。
    事  實
一、甲○○明知未取得我國合法醫師資格，不得執行醫療業務，
    竟於民國95年12月30日14時許，應張秀鳳同居人蔡由福之請
    ，到雲林縣口湖鄉謝厝村3 鄰謝厝36號，以維他命（1c.c.
    ）混合生理食鹽水（500c.c.） ，為張秀鳳施以靜脈注射，
    並收取新台幣450 元，擅自執行醫療業務。於同日20時15分
    許，張秀鳳身體不適，送醫急救，不治身亡。嗣於翌日即12
    月31日15時30分許，經檢察官相驗後，指揮員警在雲林縣水
    林鄉尖山村8 鄰中尖山7 號甲○○住處當場查獲，並扣得如
    附件所示等物，始悉上情。
二、案經雲林縣警察局北港分局報請臺灣雲林地方法院檢察署檢
    察官偵查起訴。
    理  由
一、訊據被告甲○○於本院坦承上揭事實不諱，核與證人蔡由福
    於警詢證述情節相符，並有附件所示等物扣案可證，足認被
    告自白與事實相符，可以採信。綜上，本件事證明確，被告
    犯行，堪以認定。
二、核被告所為，係犯醫師法第28條前段之未取得醫師資格擅自
    執行醫療業務罪。爰審酌被告為國中畢業學歷，無從取得我
    國合法醫師資格及接受醫學訓練，在醫學資源充裕之今日，
    竟罔顧病患身體健康，為侵入性醫療行為，有加重病患病情
    或延誤就醫之可能性，其行為至為危險，及其於警詢供稱：
    學歷為廣州醫學院結業云云，然被告提出之「廣州醫學院結
    業證書」，記載修業期間為西元1989年3 月至6 月，修習科
    目為：「皮膚生理」、「護膚按摩」、「紋眉紋眼線」及「
    化妝」等，但其於1989年1 月8 日自桃園國際機場入境後，
    至同年7 月13日始有出境紀錄，有法務部入出境資訊連結作
    業一紙在卷，足認，上開結業證書之真實性令人質疑。況且
    ，縱使為真，則所修習之時間甚短，修習科目亦無一與被告
    所執行之醫療業務有關。足見，被告於警詢時，竟仍提出證
    明力相當薄弱之資料，試圖掩飾其不具備任何醫學知識之客
    觀事實，暨犯後坦承犯行等一切情狀，量處如主文所示之刑
    。又被告所犯本罪，係於96年4 月24日前，合於減刑條件，
    應依中華民國96年罪犯減刑條例第2 條第1 項第3 款、第7
    條第1 項併予宣告減為有期徒刑七月。至於扣案如附件所示
    等物，為被告所使用之藥械，依醫師法第28條前段規定，宣
    告沒收。
據上論斷，應依刑事訴訟法第273 條之1 第1 項、第284 條之1
、第299 條第1 項前段，醫師法第28條前段，中華民國96年罪犯
減刑條例第2 條第1 項第3 款、第7 條第1 項規定，判決如主文
。
本案經檢察官蕭如娟到庭執行職務
中　　華　　民　　國　　96　　年　　7 　　月　　16　　日
                  刑事第二庭    法  官  柯志民
以上正本證明與原本無異。
如不服本判決，應於判決收受後10日內，向本院提出上訴狀（須
附繕本）。
                                書記官　魏輝碩
中　　華　　民　　國　　96　　年　　7 　　月　　16　　日
附件：
百利可得1支、Stin8支、欲得民2支、複方維他命B股肉注射液半
支、Sany1 2 支、miramycin0.5支、腦射5cc2支、魚腥草2cc1支
、命多磺靜2cc2支、穿心蓮2cc2支、柴胡2cc3支、利巴書林1cc6
支、胃藥3 支、Eumocil 5cc2支、Vita K 5cc2 支、Avagin 3cc
2 支、Lisamin 2cc2支、感冒劑2 支、解熱劑2 支、硫酸克耐黴
素5 支、艾克靈新黴素6 支、力克樂5 支、鎮咳劑1cc3支、鎮咳
喘劑2cc3支、複方鎮咳劑4 支、Dipyllin 2cc2 支、B12 1 支、
聚肌胞3 支、Pumtgol 1cc1支、ATP 2CC2支、Simin 2cc4支、利
尿降血壓1cc2支、甲基荷爾蒙1cc2支、Neophajen 5cc2支、Pirc
etan5cc2支、Berberin 2cc2 支、酸痛劑2cc3支、Saljin 2cc 2
支、酸痛劑2cc3支、鎮吐1cc2支、毛地1cc1支、強心劑1cc1 支
、Bosmin1cc1支、咖啡因1cc1支、GLIAGEN-H 1 支、Tramal1 支
、Nefopam 3 支、QUton 2 支、Gaboxin 1 支、吉富製藥0.2g 1
支、Mucocie3cc2 支、Liopotin 5cc2 支、Salaxin5cc1 支、Ve
oplat 5cc2支、Taut on 1 支、HOROMPELIN 7支、PoFUMIN 1 支
、AMINOPHYLLIN 1支、Liftin 2支、Amino 20ml1 支、CALGLON
1 支、SULVcel 20ml 3支、LICOTON 2 支、CHINLI VITA 3 支、
鎮痛消炎劑20ml 1支、Salca 3 支、PHENINE 2 支、Libaamin 2
支、美烈明H 注射液3 支、FUYLIN 2支、MESIN 2 支、VITA-52
支、BEAUTICAC 1 支、HYdroxo 4 支、ENUTAMIN 2支、predmin
9 支、MOLIN 注射液2 支、Baralgin 1支、溫血隆2 支、Pawint
2 支、WINVACAN 2支、siLpid1 支、POLYDON 9 支、SUGITO 1支
、DYRES 2 支、Emetine 2 支、ustimon 1 支、Tensicor 2支、
KETOFEN-S 20mg 1支、Staren 3ml 3支、EPA-CRO-MATON 1 支、
Pixicam 20mg 2支、氨基比林2 支、PAMP ARA lnj 500mg 1支、
fumin 20cc 1支、lcoTON 1支、PAMCL50mg1支、GLIAGEN-H 1支
、Nonstan 注射液2 支、澈卡注射液20ml 50 瓶、胖的酸注射液
20ml 50 瓶、派頓止咳注射液500ml 399 瓶、林格式注射液500m
l3瓶、複方按酸注射液20ml 39 瓶、亞力酸鈉注射液500cc 9 瓶
、宜克毒注射液20ml 100瓶、樺萊輸液器67支、20cc注射針筒4
支、2cc 注射針筒8 支、5cc 注射針筒6 支、樺萊頭皮針3 支、
棉花1 瓶、聽筒1 付、止血帶1 條、體溫計1 支、生理食鹽水50
0cc 1 瓶、Solcosery 2cc 5 支、丹香冠心注射液2ml 3 支、AD
ENOPURIN 2ML 1支、AKineton 2ml 1支、ATP 1 支、Qriserpin
2cc 1 支、Sulpyrin 2cc 6支、Icoton 2cc 2支、Porintin 2cc
1 支、百特1cc 9 支、藥袋（晉安科學中藥）194 個。
論罪之法條全文：
醫師法第28條：
未取得合法醫師資格，擅自執行醫療業務者，處六個月以上五年
以下有期徒刑，得併科新臺幣三十萬元以上一百五十萬元以下罰
金，其所使用之藥械沒收之。但合於下列情形之一者，不罰：
一  在中央主管機關認可之醫療機構，於醫師指導下實習之醫學
    院、校學生或畢業生。
二　在醫療機構於醫師指示下之護理人員、助產人員或其他醫事
    人員。
三　合於第十一條第一項但書規定。
四　臨時施行急救。
